【裁判字號】    98,抗,1826
【裁判日期】    981130
【裁判案由】    停止執行
【裁判全文】
臺灣高等法院民事裁定                  98年度抗字第1826號
抗  告  人  甲○○
相  對  人  乙○○
上列當事人間停止執行事件，抗告人對於中華民國九十八年十月
十九日臺灣板橋地方法院九十八年度聲字第三五七號裁定提起抗
告，本院裁定如下：
    主  文
原裁定廢棄。
相對人於供擔保新臺幣二十二萬元後，臺灣板橋地方法院九十八
年度司執字第五九０二五號拍賣抵押物事件之強制執行程序，於
同院九十八年度訴字第二二四二號債務人異議之訴事件訴訟程序
終結確定前，應予停止。
聲請及抗告程序費用由抗告人負擔二分之一，餘由相對人負擔。
    理  由
一按有回復原狀之聲請或提起再審之訴，或對於和解為繼續審判
  之請求，或提起宣告調解無效之訴、撤銷調解之訴，或對於許
  可強制執行之裁定提起抗告時，法院因必要情形或依聲請定相
  當並確實之擔保，得為停止強制執行之裁定，強制執行法第十
  八條第二項定有明文。
二查抗告人以相對人提供臺北縣新莊市○○路二八九巷二二號五
  樓房屋及其基地應有部分為抗告人設定本金最高限額新臺幣（
  下同）九十萬元之抵押權，因相對人積欠五十五萬元屆期未為
  清償，聲請臺灣板橋地方法院簡易庭以九十八年度司拍字第一
  一四三號裁定准予拍賣抵押物，並以該裁定為執行名義聲請原
  法院民事執行處以九十八年度司執字第五九０二五號拍賣抵押
  物事件強制執行系爭抵押物。相對人已經提起債務人異議之訴
  （案列原法院九十八年度訴字第二二四二號），以此為由，聲
  請供擔保後停止強制執行，尚無不合。
三惟為停止強制執行，所命提供之擔保，係為擔保因停止強制執
  程序而延後受償之損害。此項損害之估計，宜以裁定停止時起
  之債權額按週年利率百分之五計算相當於利息之金額始為適當
  。查兩造借貸契約約定遲延利息依年息百分之二十、懲罰性違
  約金以每逾一日每萬元罰二十元計算，相對人借款三十一萬元
  部分約定於九十五年七月七日清償，借款二十四萬元部分約定
  於九十五年七月十三日清償，於原法院為停止執行裁定時，就
  三十一萬元借款部分逾期清償三年三月又十二天，依約應計付
  利息二十萬三千五百六十六元、違約金七十四萬三千三百八十
  元；二十四萬元借款部分逾期清償三年三月又六天，依約應付
  利息十五萬六千八百元、違約金五十七萬二千六百四十元，連
  同本金，抗告人於原法院停止強制執行裁定時得主張之債權計
  為二百二十二萬六千三百八十六元（抗告人之債權是否存在？
  兩造約定之違約金是否過高，非本件抗告程序所得審酌，附此
  敘明），而原法院九十八年度訴字第二二四二號於原裁定前之
  九十八年九月二十二日已經判決，參考司法院訂頒各級法院辦
  案期限實施要點規定，第二審通常訴訟程序辦案期限為二年，
  如以此推算本件債務人異議之訴可能確定終結期間，前述抗告
  人所得主張債權額遲延受償可能受之損失約二十二萬二千六百
  三十八元，本院斟酌相對人第一審受勝訴判決，認以二十二萬
  元為相對人供擔保額為恰當。原裁定僅命相對人供擔保九萬一
  千六百六十七元，尚有未洽。而供擔保為停止強制執行之條件
  ，其所命供擔保不當，原裁定即無可維持，爰予廢棄，另為如
  主文第二項所示裁定，以昭適法。
四據上論結，本件抗告為有理由。依強制執行法第三十條之一，
  民事訴訟法第四百九十五條之一第一項、第四百五十條、第
  九十五條、第七十九條，裁定如主文。
中    華    民    國    98    年    11    月   30     日
                    民事第九庭
                        審判長法  官   黃熙嫣
                              法  官   陳玉完
                              法  官   鄭傑夫
正本係照原本作成。
不得再抗告。
中    華    民    國    98    年    12    月    1     日
                              書記官   廖逸柔

司法院資訊處製作；財團法人民間司法改革基金會備份。
